臺灣高等法院臺中分院刑事判決　　　　100年度上訴字第435號
上　訴　人　臺灣臺中地方法院檢察署檢察官
被　　　告　陳育德
指定辯護人　劉思顯律師
上列上訴人因被告毒品危害防制條例案件，不服臺灣臺中地方法
院99年度訴字第2032號中華民國99年12月31日第一審判決（起訴
案號：臺灣臺中地方法院檢察署99年度偵字第13699號），提起
上訴，本院判決如下：
    主  文
原判決撤銷。
陳育德共同犯如附表一編號1至3所示之販賣第三級毒品罪，共
罪，各處如附表一編號1至3「宣告刑」欄所示之刑（含主刑、從
刑）。應執行有期徒刑柒年陸月，沒收部分併執行之。
    事  實
一、陳育德明知愷他命（俗稱K他命）係毒品危害防制條例第2條
    第2項第3款所列管之第三級毒品，不得非法持有（純質淨重
    超過20公克以上者）、販賣。陳育德竟與郭慶祥（所涉販賣
    第三級毒品罪部分，業經臺灣臺中地方法院以98年度訴字第
    4146號判刑確定）先後基於販賣第三級毒品愷他命以營利之
    犯意聯絡，由陳育德先以不詳方式販入第三級毒品愷他命，
    交由郭慶祥攜帶身上，再由郭慶祥出面前往與買家約定地點
    送交愷他命及收取價金後，再由郭慶祥攜回販毒所得與陳育
    德朋分之分工方式，先後於下列時間、地點，以下列交易方
    式，共同販賣第3級毒品愷他命予下列之人：
(一)、陳育德先於民國98年10月3日20時許，在其位於臺中市○區
    ○○○路之居所，將數量不詳之第3級毒品愷他命交予郭慶
    祥持有保管，俾便陳育德得隨時指示郭慶祥將第三級毒品愷
    他命送交予不特定買家。適有葉靜茹於同年10月中旬某日，
    向陳育德洽購第三級毒品愷他命事宜後，陳育德將郭慶祥所
    有並使用之0000000000號行動電話門號及葉靜茹所使用之00
    00000000號行動電話門號告知彼此，囑葉靜茹需購買第三級
    毒品愷他命時，得逕與郭慶祥聯絡交易事宜。98年10月20日
    12時16分許，郭慶祥依陳育德之指示，以郭慶祥之00000000
    00號行動電話與葉靜茹之0000000000號行動電話聯繫，約定
    稍後在臺中市○○○路與學士路口附近之全家便利商店前交
    易，嗣於結束通話後某時，郭慶祥前往該全家便利商店前，
    由郭慶祥交付第三級毒品愷他命1包（毛重約1公克）予葉靜
    茹收受，葉靜茹則當場交付現金800元予郭慶祥收受。
(二)、98年10月24日15時15分許、15時22分許，葉靜茹與翁寀鈺欲
    共同購買愷他命以施用，遂由葉靜茹依前述陳育德所囑之交
    易方式，以其所使用之0000000000號行動電話門號與郭慶祥
    所有並使用之0000000000號行動電話聯絡洽購第三級毒品愷
    他命事宜後，雙方先於同日15時22分後某時，在臺中市○○
    ○路與學士路口附近之全家便利商店前碰面，再由葉靜茹帶
    同郭慶祥前往翁寀鈺位於臺中市○○○路住處內，由郭慶祥
    自前揭陳育德於98年10月3日所交付之第三級毒品愷他命中
    ，取出第三級毒品愷他命1小包交付予葉靜茹及翁寀鈺共同
    收受，葉靜茹、翁寀鈺則共同交付現金4000元予郭慶祥收受
    。郭慶祥於取得本次交易之4000元價金後，連同前次交易所
    得之800元價金，一併攜自陳育德位於臺中市○○○路之居
    所，交付予陳育德領收，並由陳育德朋分利潤予郭慶祥。
(三)、98年10月27日19時54分許、20時33分許、20時45分許，陳育
    德以其所有0000000000號行動電話，先撥打郭慶祥所使用之
    0000000000號行動電話門號聯繫後，郭慶祥即前往陳育德位
    於前揭進化北路之居所，由陳育德將第三級毒品愷他命共34
    包交予郭慶祥持有保管，以便郭慶祥得隨時將第三級毒品愷
    他命送交予不特定買家。嗣於同日21時34分許、21時57分許
    ，葉靜茹與翁寀鈺欲共同購買愷他命以施用，遂由葉靜茹依
    前述陳育德所囑之交易方式，以其所使用之0000000000號行
    動電話門號與郭慶祥所有並使用之0000000000號行動電話門
    號聯絡洽購第三級毒品愷他命事宜後，雙方先於同日21時57
    分後某時，在臺中市○○○路與學士路口附近之全家便利商
    店前碰面，再由葉靜茹帶同郭慶祥前往翁寀鈺位於臺中市○
    ○○路住處內，由郭慶祥自同日稍早由陳育德所交付之第三
    級毒品愷他命34包中，取出第3級毒品愷他命2小包同時交付
    予葉靜茹、翁寀鈺收受，葉靜茹、翁寀鈺則共同交付現金
    4,600元予郭慶祥同時收受。
二、嗣於98年10月27日22時20分許，郭慶祥甫與葉靜茹、翁寀鈺
    完成前揭第3級毒品愷他命交易，而欲離開翁寀鈺上開住處
    完成前揭第三級毒品愷他命交易，而欲離開翁寀鈺上開住處
    時，因巡邏員警早已察覺其形跡可疑，懷疑其涉嫌販賣毒品
    犯罪，在場埋伏並趨前盤查，經郭慶祥同意員警執行搜索後
    ，為警在郭慶祥身上除扣得與販賣第三級毒品無關之第二級
    毒品MDMA共計35粒外，並查扣陳育德於同日稍早交付販賣所
    餘之第三級毒品愷他命32包（其中2包毛重介於3.5至3.6公
    克間，其餘30包毛重介於0.6至0.7公克間；驗前總毛重29.
    57公克，包裝塑膠袋總重約7.68公克，純度約99％，驗前總
    純質淨重約21.67公克）、現金4,600元（係當日販賣第三級
    毒品愷他命予葉靜茹、翁寀鈺之交易所得；另為警扣得之現
    金1,400元尚無證據證明於本案有關）及其所有門號0000000
    000、0000000000號行動電話2支（均含SIM卡各1枚，手機序
    號分別為00000000000000000、00000000000000007）。員警
    在郭慶祥帶同下，再前往翁寀鈺位於臺中市○○○路住處內
    （地址詳卷），經葉靜茹、翁寀鈺均同意員警執行搜索後，
    為警查扣葉靜茹所有甫於當日向郭慶祥購得之第三級毒品愷
    他命1包（毛重0.42公克），並查扣翁寀鈺所有前於同年月2
    4日向郭慶祥購得而施用剩餘之第三級毒品愷他命1包（施用
    剩餘毛重1.59公克）及甫於當日向郭慶祥購得之第三級毒品
    愷他命1包（毛重3.32公克），因而查獲上情。
三、案經臺中市警察局第二分局報請臺灣臺中地方法院檢察署檢
    察官偵查起訴。
    理  由
壹、證據能力之說明：
一、證人陳育德、葉靜茹、翁寀鈺於檢察官偵查中之證述：
(一)、按被告以外之人於偵查中向檢察官所為陳述，除顯有不可信
    之情況者外，得為證據，刑事訴訟法第159條之1第2項定有
    明文。又上開規定乃現行法對於傳聞法則之例外所建構之證
    據容許範圍之一，依其文義及立法意旨，尚無由限縮解釋為
    檢察官於訊問被告以外之人）含共同被告、共犯、被害人、
    證人等）之程式，須經給予被告或其辯護人對該被告以外之
    人行使反對詰問權之機會者，其陳述始有證據能力之可言。
    所謂「顯有不可信之情況」，應審酌被告以外之人於陳述時
    之外在環境及情況，例如陳述時之心理狀況、有無受到外力
    干擾等，以為判斷之依據。偵查中檢察官訊問證人，旨在蒐
    集被告之犯罪證據，以確認被告嫌疑之有無及內容，與審判
    中透過當事人之攻防，經由詰問程式調查證人以認定事實之
    性質及目的有別。偵查中辯護人僅有在場權及陳述意見權，
    並無詰問證人之權利，此觀刑事訴訟法第245條第2項前段之
    規定甚明。又同法第248條第1項係規定檢察官「訊問證人時
    ，如被告在場者，被告得親自詰問」，故祇要被告在場而未
    經檢察官任意禁止者，即屬已賦予其得詰問證人之機會，被
    告是否親自詰問，在所不問；同條第2項前段規定「預料證
    人於審判時不能訊問者，應命被告在場」，就訊問證人時應
    否命被告在場，則委之於檢察官之判斷。凡此，均尚難謂係
    檢察官訊問證人之程式必須傳喚被告使其得以在場之規定。
    故偵查中檢察官訊問證人，雖未經被告親自詰問，或因被告
    不在場而未給予其詰問之機會者，該證人所為之陳述，並非
    所謂之「顯有不可信之情況」，而得據以排除其證據能力。
    惟上開偵查中之陳述因未經被告詰問，此項詰問權之欠缺，
    除有刑事訴訟法第159條之3各款情形外，非不得於審判中由
    被告行使已補正，而完足為經合法調查之證據（最高法院97
    年度台上字第1653號、98年度台上字第367號判決意旨參照
    ）。又是否行使詰問權，屬當事人之自由，倘當事人捨棄詰
    問權，自無不當剝奪當事人詰問權行使之可言（最高法院99
    年度台上字第5082號判決要旨亦揭櫫甚明）。
(二)、查，原審審理中業經傳喚證人郭慶祥、葉靜茹到庭證述，此
    部分自屬已保障被告對上開證人先前證詞之反對詰問權。而
    被告及其辯護人並未聲請傳喚證人翁寀玉到庭作證，被告上
    訴後，在本院準備程序、審理程序並多次陳述「無其他證據
    請求調查」等語（見本院卷第22頁背面、52頁、64頁背面）
    ，可認其已捨棄對證人翁寀玉之反對詰問權。是依上說明，
    本院認證人郭慶祥、葉靜茹、翁寀玉於檢察官偵查中具結後
    證言（證人結文見25905號影偵卷第14、19、24頁；他卷第1
    3、25頁），具有證據能力，且已經合法調查，得作為認定
    犯罪事實之判斷依據。至於，其證言是否足以證明檢察官主
    張之犯罪事實，則屬證明力之問題，縱使其證明力不足，仍
    無礙於其證言有證據能力。
二、證人陳育德、葉靜茹、翁寀鈺於警詢證述之證據能力：
(一)、復按被告以外之人（包括證人、鑑定人、告訴人、被害人及
    共同被告等）於審判外之陳述雖不符刑事訴訟法第159條之1
    至之4等四條之規定，而經當事人於審判程序同意作為證據
    ，法院審酌該言詞陳述或書面陳述作成時之情況，認為適當
    者，亦得為證據；當事人、代理人或辯護人於法院調查證據
    時，知有刑事訴訟法第159條第1項不得為證據之情形，而未
    於言詞辯論終結前聲明異議者，視為有前項之同意，同法第
    159條之5定有明文。立法意旨在於傳聞證據未經當事人之反
    對詰問予以核實，原則上先予排除。惟若當事人已放棄反對
    詰問權，於審判程序中表明同意該等傳聞證據可作為證據；
    或於言詞辯論終結前未聲明異議，基於尊重當事人對傳聞證
    據之處分權，及證據資料愈豐富，愈有助於真實發見之理念
    ，且強化言詞辯論主義，使訴訟程序得以順暢進行，上開傳
    聞證據亦均具有證據能力。
(二)、本件證人郭慶祥、葉靜茹、翁寀玉等人固曾於警詢中為陳述
    ，其性質雖屬傳聞證據，惟查無符合同法第159條之1至之4
    等前4 條之情形，其等所為之上開警詢筆錄內容，業經法院
    審理時予以提示並告以要旨，且各經檢察官、被告及辯護人
    等人表示意見。當事人已知上述筆錄乃傳聞證據，被告及其
    辯護人於本院準備程序並表示無意見（見本院卷第22、52頁
    ），且均未於言詞辯論終結前對該等筆錄內容聲明異議，依
    上開規定，是其等於警詢中之證言已擬制同意其有證據能力
    ，本院審酌上開筆錄作成時，較無人情施壓或干擾，亦無不
    當取供之情形，認為以之作為本案之證據亦屬適當，是其等
    於警詢中之證言自具有證據能力。
三、按現行刑事訴訟法關於「鑑定」之規定，除選任自然人充當
    鑑定人外，另設有囑託機關鑑定制度。依同法第198條、第
    208條之規定，不論鑑定人或鑑定機關、團體，固均應由法
    院、審判長、受命法官或檢察官視具體個案之需要而為選任
    、囑託，並依第206條之規定，提出言詞或書面報告，始符
    合同法第159條第1項所定得作為證據之「法律有規定」之情
    形，否則所為之鑑定，仍屬傳聞證據。然於司法警察機關調
    查中之案件，為因應實務上，或因量大、或有急迫現實需求
    ，併例行性當然有鑑定之必要者，例如毒品之種類與成分、
    尿液之毒品反應，或者槍彈有無殺傷力等鑑定，基於檢察一
    體原則，得由該管檢察長對於轄區內之案件，以事前概括選
    任鑑定人或囑託鑑定機關、團體之方式，俾便轄區內之司法
    警察官、司法警察對於調查中之此類案件，得即時送請先前
    已選任之鑑定人或囑託之鑑定機關、團體實施鑑定，以求時
    效（法務部92年9月1日法檢字第0920035083號函參照，刊載
    於法務部公報第312期）。是此種由檢察機關概括選任鑑定
    人或概括囑託鑑定機關、團體，再轉知司法警察官、司法警
    察於調查犯罪時參考辦理之作為，法無明文禁止，係為因應
    現行刑事訴訟法增訂傳聞法則及其例外規定之實務運作而為
    ，與檢察官選任或囑託為鑑定者，性質上並無差異，同具有
    證據能力（最高法院96年度台上字第2860號判決要旨參照）
    。查本案於共犯郭慶祥身上所查扣之第二級毒品MDMA及第三
    級毒品愷他命，係經查獲之司法警察先行拍照存證，再依上
    開規定送由內政部警政署刑事警察局進行鑑定，嗣由該局出
    具98年12月7日刑鑑字第0980156975號鑑定書在案，揆諸前
    揭說明，該等毒品鑑定書，均屬「法律規定」得為證據者，
    自均有證據能力。
四、卷附之被告陳育德所使用0000000000號、0000000000號，共
    犯郭慶祥所使用0000000000號、0000000000號，及證人葉靜
    茹所使用0000000000號等行動電話門號申請查詢資料，屬於
    各該電信公司從事登錄所轄行動電話申請資料之從事業務之
    人，本於業務上或通常業務過程所製作之電磁紀錄文書，再
    透過查詢列印為紙本，為從事業務之人於業務上或通常業務
    過程所須製作之紀錄文書，本院既查無有何顯有不可信之情
    況，依據刑事訴訟法第159條之4第2款之規定，均應認有證
    據能力。
五、按刑事訴訟法第159條之5第2項所定：「當事人、代理人或
    辯護人於法院調查證據時，知有第159條第1項不得為證據之
    情形，而未於言詞辯論終結前聲明異議者，視為有前項之同
    意。」乃係基於證據資料愈豐富，愈有助於真實發現之理念
    ，酌採當事人進行主義之證據處分權原則，並強化言詞辯論
    主義，透過當事人等到庭所為之法庭活動，在使訴訟程序順
    暢進行之要求下，承認傳聞證據於一定條件內，得具證據適
    格。此種「擬制同意」，因與同條第一項之明示同意有別，
    實務上常見當事人等係以「無異議」或「沒有意見」表示之
    ，斯時倘該證據資料之性質，已經辯護人閱卷而知悉，或自
    起訴書、判決書之記載而了解，或偵、審中經檢察官、審判
    長、受命法官、受託法官告知，或被告逕為認罪答辯或有類
    似之作為、情況，即可認該相關人員於調查證據之時，知情
    而合於擬制同意之要件（最高法院96年度台上字第4174號判
    決意旨參見）。經查，除上開供述證據外，本判決下列所引
    用之其餘被告以外之人審判外之供述證據，檢察官、被告及
    其辯護人於本院準備程序及審判期日中均未對此部分之證據
    能力有所爭執，且迄至言詞辯論終結前亦未聲明異議，本院
    審酌上開證據資料製作時之情況，均無違法不當及證明力明
    顯過低之瑕疵，亦認為以之作為證據應屬適當，揆諸前開規
    定，爰依刑事訴訟法第159條之5規定，均認有證據能力。
六、至於為警於共犯郭慶祥處所扣得之第三級毒品愷他命32 包
    、現金4,600元（按係販賣第三級毒品愷他命予證人葉靜茹
    、翁寀鈺之交易所得；惟另為警扣得之現金1,400元尚無證
    據證明於本案有關，併此記明）、門號0000000000、000000
    0000號行動電話（均含SIM卡各1枚，均搭配易利信廠牌行動
    電話手機，手機序號分別為00000000000000000、000000000
    00000007）等物，均非供述證據。又查獲現場、扣案物品外
    觀、扣案毒品檢驗過程等照片，係屬機械性紀錄特徵，也就
    是認識對象的是照相鏡頭，透過鏡頭形成的畫面映寫入膠卷
    ，然後還原於照相紙上，故照相中不含有人的供述要素，再
    現實情形與作為傳達結果的照相，在內容上的一致性是透過
    機械的正確性來加以保障的，在照相中，並不存在人對現實
    情形的知覺、記憶，在表現時經常可能發生的錯誤（如知覺
    的不準確、記憶隨時間推移而發生的變化），故照相當然亦
    非供述證據，並無傳聞法則之適用。
貳、實體部分：
一、訊據被告陳育德矢口否認有何販賣毒品愷他命之犯行，並辯
    稱：郭慶祥供述不實，他是為了獲得減刑才指認伊，伊不認
    識葉靜茹，更不曾將毒品愷他命交給郭慶祥保管，或指示郭
    慶祥與葉靜茹進行毒品愷他命交易云云。辯護人則以郭慶祥
    指認原因不一，不能證明被告有與郭慶祥共同販賣，且員警
    於98年10月28日前往被告與友人居住處所進行搜索，亦未在
    被告身上、車內及其友人住處查獲任何毒品，本件被告陳育
    德係遭冤往云云，為被告辯護。經查：
(一)、郭慶祥於98年10月27日21時50分許，在臺中市○區○○○路
    與學士路口（全家便利商店前）前徘徊，因形跡可疑經警在
    旁觀察，隨後見該大樓走出一名女子將郭慶祥帶往大樓內，
    嗣於98年10月27日22時20分許，郭慶祥甫與葉靜茹、翁寀鈺
    完成前揭如事實欄一、(三)所示之第三級毒品愷他命交易，而
    欲離開翁寀鈺上開住處時，因巡邏員警早已察覺其形跡可疑
    ，懷疑其涉嫌販賣毒品犯罪，在場埋伏並趨前盤查，經郭慶
    祥同意員警執行搜索後，為警在郭慶祥身上查扣前揭第二級
    毒品MDMA共計35粒、販賣所餘之第三級毒品愷他命32包（其
    中2包毛重介於3.5至3.6公克間，其餘30包毛重介於0.6 至
    0.7公克間；驗前總毛重29.57公克，包裝塑膠袋總重約7.68
    公克，純度約99％，驗前總純質淨重約21.67公克）、現金
    4,600 元（係當日販賣第三級毒品愷他命予葉靜茹、翁寀鈺
    之交易所得；另為警扣得之現金1,400元尚無證據證明於本
    案有關，併此記明）及其所有易利信廠牌門號0000000000號
    、0000000000號行動電話2支（內含SIM卡各1枚）；員警在
    郭慶祥帶同下，再前往翁寀鈺位於臺中市○○○路住處內（
    地址詳卷），經葉靜茹、翁寀鈺均同意員警執行搜索後，為
    警查扣葉靜茹所有甫於當日向郭慶祥購得之第三級毒品愷他
    命1包（毛重0.4 2公克），並查扣翁寀鈺所有前於同年月24
    日向郭慶祥購得而施用剩餘之第三級毒品愷他命1包（施用
    剩餘毛重1.59公克）及甫於當日向郭慶祥購得之第三級毒品
    愷他命1包（毛重3.32公克）各情，業經證人郭慶祥在偵查
    、原審證述（見25905號偵影卷第10至12頁、原審卷第55頁
    ）、葉靜茹在偵查、原審證述（見25905號偵影卷第21、22
    頁、原審卷第84頁）、翁寀玉在偵查中具結證述（見25905
    號偵影卷第17、18頁）綦詳。再者，警員分別於上開時間、
    地點各從被告郭慶祥身上、證人翁寀鈺住處扣得如事實欄二
    所記載之各該扣案物一節，有臺中市警察局第二分局搜索扣
    押筆錄、扣押物品目錄表各3份存卷可憑（詳0000000000號
    警卷第40至51頁，以下簡稱警一卷），復有查獲現場照片、
    扣案物品照片多幀（詳警一卷第63至81頁），及被告使用之
    0000000000號、0000000000號與共犯郭慶祥使用之00000000
    00號、0000000000號及證人葉靜茹使用之0000000000號行動
    電話之通聯紀錄在卷可參。而於同日為警查扣證人葉靜茹所
    有之第三級毒品愷他命1包（毛重0.42公克）及證人翁寀鈺
    所有之第三級毒品愷他命2包（毛重分別為1.59公克、3.32
    公克），經警操作「毒品原物試劑組」檢驗後（利用競爭型
    免疫分析方法，以檢體毒品與試劑上的毒品蛋白質結合物共
    同競爭有限的抗體結合位置，若檢體內含有該項毒品，就會
    產生Ｔ線即陽性反應），該等由證人葉靜茹、翁寀鈺向被告
    郭慶祥買得之第三級毒品愷他命，確實均含有第三級毒品愷
    他命之成分，有檢驗照片4幀附卷可稽（詳警一卷第74、80
    頁）。至於，警方自郭慶祥身上所查扣之第三級毒品愷他命
    32包（驗前總毛重29.57公克，包裝塑膠袋總重約7.68公克
    ），經送請內政部警政署刑事警察局以氣相層析質譜分析法
    及核磁共振分析法鑑定後，鑑定結果為送鑑32包檢體經檢視
    均為白色晶體，外觀型態均相似，隨機抽取鑑定，檢出第三
    級毒品愷他命（ketamine）成分，純度約99％，依據抽測純
    度值，推估送鑑32包愷他命之驗前總純質淨重約21.67公克
    ，有該局98年12月7日刑鑑字第0980156975號鑑定書附卷可
    稽（詳臺灣臺中地方法院98年度訴字第4146號影卷第45頁，
    以下簡稱4146號原審影卷）。
(二)、證人郭慶祥歷次供述、證述如下：
  1.100年10月28日警詢供述：警方在伊背包查獲之第三級毒品K
    他命，係伊幫朋友陳育德運輸給不特定人，伊與陳育德聯絡
    方式，係與陳育德之門號0000000000號、0000000000號電話
    聯絡，警方在伊背包查獲第三級毒品K他命共32包，全部係
    陳育德拿給伊，他（陳育德）告訴伊：幫他運輸毒品，會有
    一半利潤給伊。陳育德係於98年10月27日20時許，在他住所
    臺中市○○○路259號5樓之3拿給伊，伊總共向陳育德拿2次
    毒品，地點均在同上住址，時間分別為98年10月3日20時許
    、98年10月27日20時許，陳育德叫伊送貨（毒品），約3至4
    次，葉靜茹警詢中稱向伊購買3次毒品，前面2次日期伊忘記
    了，但確實有賣給她，第三次係葉靜茹到全家便利商店前，
    帶伊到翁寀玉之住所內客廳，葉靜茹和翁寀玉均有向伊購買
    毒品，葉靜茹每次向伊購買1至2包（重量每包毛重0.5公克
    之K他命，每包價格700元），98年10月27日22時許，在翁寀
    玉住處有向伊購買1包第三級毒品K他命。葉靜茹會有伊聯絡
    電話，係陳育德給伊，叫伊打給葉靜茹。98年10月24日也是
    在翁寀玉住所客廳，翁寀玉向伊購買第三級毒品K他命，翁
    寀玉均係透過葉靜茹跟伊聯絡等語（見警一卷第5至10頁）
    。
  2.郭慶祥於100年10月28日，偵查中具結證稱：98年10月27日
    晚間，警方查獲伊持有K他命，係向陳育德拿來的，他（陳
    育德）叫伊送K他命到葉靜茹那裡，分成兩包裝，1包3.6公
    克、1包0.5公克。係翁寀玉、葉靜茹一起買的，兩個人都有
    拿錢給伊，各拿3900元、700元，收到前伊再拿給陳育德，
    伊指示送貨而已。伊幫陳育德送過3次毒品給翁寀玉、葉靜
    茹。翁寀玉、葉靜茹2人一起向伊買2次，葉靜茹單獨買1次
    ，均係買K他命。第一次葉靜茹叫伊到學士路、進化北路口
    ，之全家便利商店交易，拿到800元。（葉靜茹說第一次交
    易是買1000元？）不是，陳育德說算她800元，她拿800元給
    伊。第二次翁寀玉向伊拿1包，含袋差不多3.5公克，她拿給
    伊4000元，此次葉靜茹有無向伊拿，伊忘了。第三次係昨天
    （98年10月27日），葉靜茹帶伊去翁寀玉住處，葉靜茹拿1
    包0.5公克，給700元，翁寀玉拿1包含袋3.8公克，給3900
    元。（昨天你把K他命拿給他們之後，還被警察扣到這了多
    的K他命，是做什麼用的？）如果有其他人要買，陳育德會
    打電話給伊，告訴伊要送到哪裡去。昨天（98年10月27日）
    跟翁寀玉、葉靜茹交易完之後，陳育德還沒指示要送到哪裡
    。伊與陳育德電話聯絡，他（陳育德）的電話號碼係0911、
    0980的那兩支（按：0000000000號、0000000000號），伊持
    用者係0000000000號、0000000000號。98年10月3日去陳育
    德家拿毒品K他命，他（陳育德）叫伊負責運輸毒品，翁寀
    玉、葉靜茹分別在（98年）10月中旬、24日、27日買，陳育
    德通知伊去送貨。（98年）10月27日，他（陳育德）叫伊去
    住處拿K他命。警方扣到4600元，係葉靜茹、翁寀玉買K他命
    的價金等語（見25905號影偵卷第10至12頁）。復於99年4月
    1日，偵訊中具結證稱：98年10月28日檢察官偵訊時，伊提
    到之陳育德，即庭上之被告，陳育德叫伊送K他命給葉靜茹
    ，有向葉靜茹收錢，K他命係陳育德所有，陳育德叫伊送K他
    命給葉靜茹，伊可以分道一半利潤，陳育德叫伊去他住處交
    付K他命給伊，伊共向陳育德拿2次K他命，第一次98年10月
    初，第二次係98年10月27日當天；葉靜茹係陳育德介紹而認
    識等語（見他卷第10、11頁）。
  3.99年4月22日，在臺灣臺中地方法院98年度訴字第4146號原
    審另案供稱：「98年10月中旬那次，是葉靜茹先打電話給陳
    育德，陳育德再把我的電話號碼給葉靜茹，葉靜茹再打電話
    與我聯絡，我與葉靜茹約定時間後，再到起訴書所記載的時
    間、地點交易毒品，該次我交付給葉靜茹的K他命來源，是
    我10月初有一次我向陳育德拿大約10克左右的K他命，陳育
    德並沒有告訴我葉靜茹要買的數量，葉靜茹與我聯絡後，只
    說叫我去全家便利商店後再談。這次交易所得800元，我是
    在98年10月24日與該日交易毒品所得4000元一併全部拿給陳
    育德4800元。98年10月24日及98年10月27日這二次，都是葉
    靜茹直接打電話給我，我跟葉靜茹在進化北路與學士路口附
    近的全家便利商店會合後，再一同前往翁寀鈺位於進化北路
    住處內交易毒品，這二次交易毒品的所得，10月27日交易毒
    品所得4600元，被警察查扣，10月24日交易毒品所得4000元
    ，我是在陳育德友人位於臺中市○○○路的住處交給陳育德
    的，陳育德有分我約1000元左右。27日這次，我在跟葉靜茹
    交易前，大約晚上7、8時左右，先去陳育德友人位於進化北
    路269號之住處，去向陳育德拿K他命（包括為警扣案我所持
    有之32包及葉靜茹、翁寀鈺各別為警扣得之K他命各壹包）
    。98年10月24日這次，交易前沒有先與陳育德聯絡，是交易
    後才將交易毒品所得交給陳育德」等語（見4146號原審影卷
    第208頁）。
  4.99年9月24日，在原審證稱：「（你個人二審（販毒）案件
    99年上訴字1245號審理進行為何？）我在99年9月6日已經撤
    回上訴，案件已經確定。（是否認識在庭被告陳育德？）認
    識。（你與被告何關係？）朋友。（你們之間有無恩怨？）
    沒有。（關於你被判處販賣三級毒品的部分，是你單獨在販
    賣？）是我與陳育德在販賣，內容與我在偵查庭中所述。（
    你幫被告販賣毒品的過程為何？）時間比較久，有些記不清
    楚。就是陳育德提供毒品讓我去販賣，收到的利潤與他一人
    分一半……（你跟陳育德一起販賣第三級毒品幾次？）3次
    ，就是判決書記載的3次。（是否記得第一次販賣給何人？
    ）葉靜茹及翁寀鈺，他們是一起買的，主要是葉靜茹跟我買
    ，翁寀鈺事後才給葉靜茹錢。（第一次如何跟陳育德拿毒品
    ？）在他朋友的住所，是進化北路那邊。（是陳育德與你聯
    絡？）是，他先打電話給我，我再去拿毒品。（你是把毒品
    拿去何地方交給葉靜茹？）在葉靜茹及翁寀鈺住所樓下，那
    棟住所的大樓叫學士會館旁邊的便利商店，這是第一次的地
    點，後面二次是他們二人的住所，就是學士會館的五樓。（
    第一次賣多少毒品？）金額是800元，是1小包。（第二次、
    第三次的過程？）地點是在葉靜茹及翁寀鈺的住所交付毒品
    ，這二次也是我去陳育德那裡拿毒品。（第二、三次是各賣
    多少金額？）4000元，重量我忘記了。第三次是3900元。（
    第三次你賣幾包？）有2包，1包比較大包賣3900元，1包比
    較小包賣700或800元，確定金額我忘記了。（你如何跟陳育
    德分販賣毒品所得？）拿完毒品之後，我再拿回去給陳育德
    ，他再拿錢給我，利潤是一人一半……（你向陳育德拿過幾
    次毒品？）一次或二次。……（陳育德要你幫他賣毒品的時
    間大概在何時？）98年10月初，我跟他拿毒品的時候，他跟
    我說的。……（你所販賣的毒品，你說是陳育德交給你的，
    陳育德如何跟你聯繫？）我們是通電話。（用哪支電話號碼
    聯絡？）我的電話是0000000000。〔提示98年訴字第4146號
    審理筆錄，對你之前所述有何意見？（提示並告以要旨）〕
    沒有意見，有些內容我有些忘記了。（你用何電話與葉靜茹
    聯絡？）0000000000。（與被告聯繫時，你使用哪1支電話
    號碼？）0000000000為主，有時也會使用0000000000。（你
    第一次向陳育德拿K他命時，他當時跟你說什麼？）他說幫
    他販賣，利潤給我一半。……我沒有出資，我是將賣出毒品
    的所得全交給陳育德，再依照他告訴我的利潤收取一半。…
    …（如何與葉靜茹聯繫上？）陳育德把我的手機號碼000000
    0000給葉靜茹，告訴葉靜茹如果有需要就找我。（第一次接
    到葉靜茹的電話，她如何介紹她自己？）她說她是陳育德的
    朋友。（依照你之前所述，你第一次是在98年10月間有依照
    被告指示到他友人住處去拿K他命，另外98年10月27日被告
    又交給你34包Ｋ他命？）是。（有無使用0000000000或0000
    0000000支門號以外的電話號碼與被告聯繫？）沒有，就只
    有這2支。（被告手機號碼為何？）忘記了。（是否為00000
    00000、000000000？）是，這2支號碼我都有打過。（有無
    撥打被告這2支門號以外的號碼？）沒有。（你與葉靜茹之
    間的交易過程，她撥打電話給你，98年10月間是你們之間的
    第一次聯繫？）是。（被告第一次交給你毒品距離葉靜茹與
    你聯繫多久？）葉靜茹第一次是（98年）10月中旬打給我的
    ，間隔沒多久。（你第一次販賣毒品給葉靜茹的時間為何？
    ）確實時間我忘記了，我只記得她跟我購買過3次」等語（
    見原審卷第54至57頁背面）。
  5.99年11月5日，復於原審證稱：「（你與葉靜茹如何認識？
    ）是透過陳育德認識的。（認識之經過情形為何？）陳育德
    把我的手機號碼給葉靜茹，葉靜茹再打電話給我。（你與葉
    靜茹第一次認識是葉靜茹自己打電話給你？）我忘記是我打
    給他，還是他打給我，但我確實有與葉靜茹聯絡，主要是聯
    絡原因是葉靜茹要購買K他命……【（你有無告訴葉靜茹你
    是陳育德的下線？）有。】（你當時為何會跟葉靜茹講這件
    事情？）陳育德介紹葉靜茹給我，主要就是要販賣K他命給
    葉靜茹，然後再由我與葉靜茹進行毒品交易。（你到底是不
    是本件被告陳育德的下線？）是。【（你所謂的下線是什麼
    意思？）我幫陳育德販賣K他命。】（你如何幫他販賣K他命
    ，交易過程如何，交易過程之前後你與陳育德的分工情形為
    何？）我將K他命交給葉靜茹之後，我將收到的現金全數交
    給陳育德，再看陳育德要分我多少錢給我。（你K他命的來
    源？）陳育德交給我的」等語（見原審卷第141至142頁背面
    ）。
(三)、證人葉靜茹歷次證述如下：
  1.98年10月27日警詢證稱：98年10月27日22時50分，在臺中市
    ○○○路翁寀玉住處查扣3包K他命，其中1包係伊所有，其
    餘2包K他命係翁寀玉所有，警方查扣之K他命中，伊向郭慶
    祥購買1包第三級毒品K他命（毛重0.42公克），另翁寀玉也
    向郭慶祥購買第三級毒品K他命1包（毛重3.32公克），另外
    1包K他命不知道翁寀玉來源為何。伊向郭慶祥購買毒品3次
    ，係朋友介紹認識，之後郭慶祥告訴伊說：他有毒品來源，
    伊有需要可以找他，郭慶祥電話號碼0000000000號，伊均係
    撥打此號碼向伊購買……伊總共向郭慶祥購買毒品3次，第
    一次為（98年）10月初，正確時間伊忘記了，在臺中市○區
    ○○路與進化北路全家便利商店前，第二次為（98年）10月
    24日與翁寀玉一起向郭慶祥購買毒品，第三次為98年10月27
    日在臺中市○○○路翁寀玉家中等語（見警一卷18至21頁、
    26、27頁）。
  2.葉靜茹於100年10月28日，偵查中具結證稱：98年10月27 日
    晚間，警方在翁寀玉住處查扣K他命，查扣之毒品有1包0.42
    公克K他命係伊所有，此包K他命係向郭慶祥購買的。朋友阿
    德介紹，才知道郭慶祥有在賣K他命，伊共向郭慶祥買過3次
    K他命，第一次大約在98年10月初，第二次係（98年）10月
    24日跟翁寀玉一起去買的，第三次係昨天（98年10月27日）
    晚上，也是跟翁寀玉一起買。（都在哪裡買？）第一次在進
    化北路與學士路口的全家便利商店，第二、三次均係在上開
    便利商店帶郭慶祥到翁寀玉住處，再向他買。（各買多少錢
    ？）昨天（98年10月27日）700元買1包、0.42公克；第一次
    買1000元買1包、1公克，第二次伊與翁寀玉合買，各出2000
    元，買5公克兩個人分。郭慶祥與「阿德」係朋友關係，阿
    德係郭慶祥的上線等語（見25905號影偵卷第21、22頁）。
    復於99年4月13日，偵訊中具結證稱：伊曾用0000000000號
    行動電話打給陳育德，（他得到底是不是郭慶祥的上線？）
    是。（你怎麼知道阿德是郭慶祥的上線？）伊和阿德認識，
    郭慶祥有講過等語（見他卷第22、23頁）。
  3.99年3月18日，在臺灣臺中地方法院98年度訴字第4146號原
    審另案證稱：曾經向郭慶祥買過3次毒品，全部都是買K他命
    等語（見4146號原審影卷第181頁背面、182頁）。復於99年
    10月22日，在原審證稱：「（是否認識在庭的被告陳育德？
    ）認識。（你與陳育德何關係？）朋友。（你在98年10月28
    日，你有到地檢署接受檢察官詢問？）是……（你當時所說
    的都實在？）是。（就你記憶而言，你當時在檢察官那邊有
    照實說？）有。（當時檢察官問你，你怎麼知道郭慶祥在賣
    Ｋ他命，你當時是說朋友阿德介紹？）是。〔檢察官問你阿
    德是郭慶祥的上線（筆錄誤載為：郭慶祥是阿德的上線），
    你說是？〕是。（上開二個問題，你都有據實陳述？）是…
    …（你那次為何說你不認識陳育德？）我一開始說不認識，
    但是後來有說認識。（為何一開始說不認識？）當時我認為
    不關我的事，所以不想牽扯進去。（所以你這部分是說謊話
    ？）是。（依據那次筆錄所說，你當時曾經有用0000000000
    門號撥打給陳育德？）是……（後來檢察官問你阿德是郭慶
    祥的上線，你本來說是，後來有說不是，當時太緊張？）我
    覺得不關我的事情，我被傳當證人，我覺得很麻煩。（阿德
    到底是不是郭慶祥的上線？）是。〔當時檢察官問你今天所
    述與上次所述哪次實在，你說上一次也就是第一次偵訊時所
    說的實在，你的意思是指阿德是郭慶祥的上線是實在？（提
    示偵卷並告以要旨）〕是……（你如何知道陳育德是郭慶祥
    的上線？）郭慶祥有講過。（除了郭慶祥說過，還有無其他
    依據？）【郭慶祥是陳育德介紹的】。（你所說的介紹，是
    指陳育德介紹你向郭慶祥買毒品？）是。（陳育德介紹你向
    郭慶祥購買何種毒品？）Ｋ他命。（請說明當時陳育德如何
    介紹，介紹內容如何？）【陳育德說我可以找郭慶祥買毒品
    】。（你當時是向陳育德詢問購買毒品事宜，所以陳育德才
    會這樣回答你？）是。（你當時本來是要向陳育德買？）是
    ……（你如何跟郭慶祥聯絡？）打電話。（郭慶祥的電話是
    何人給你的？）陳育德。（這次之後，你向郭慶祥買過幾次
    毒品？）1次還是2次，確實次數忘記了，時間是去年（98年
    ）。（請庭上提示二分局郭慶祥之警卷第27頁，你在98年10
    月28日至警局製作筆錄，你說你向郭慶祥購買3次毒品有何
    意見？）應該是警局講的才實在，我向郭慶祥買過3次……
    （你有無直接向陳育德購買過K他命？）沒有。（你第一次
    撥打電話給陳育德，就是要購買K他命？）是。（你第一次
    打電話給陳育德就是要跟他買K他命，陳育德如何回應你？
    ）他說如果要拿K他命的話，可以打電話給他下線。（當時
    他有直接告訴你下線的電話號碼？）當時沒有。（你打電話
    給陳育德，距離多久後接觸到他的下線？）他說可以叫他下
    線直接來找我。（所以並不是你直接打給陳育德的下線？）
    第一次是他的下線先打電話給我。（他的下線是誰？）郭慶
    祥……（你的門號是0000000000？）是。（你當時跟陳育德
    ，還有陳育德的下線撥打電話給你，及你與他的下線後來的
    聯繫都是使用0000000000的門號？）是。……〔提示你被查
    獲當時你的手機照片及門號通聯紀錄表，該0000000000是否
    就是陳育德？（提示葉靜茹警卷）〕是。〔98年10月18日晚
    上7點半，你有撥打給陳育德2次（按：起始時間為98年10月
    18日19時35分33秒及19時36分7秒），你打電話給陳育德做
    什麼？（提示外放之通聯紀錄第15頁）〕就是要跟他（陳育
    德）拿K他命。〔提示你被查獲當時你的手機照片及門號通
    聯紀錄表，該0000000000是否為郭慶祥之電話？（提示葉靜
    茹警卷）〕是。〔你的手機在98年10月20日接到郭慶祥用00
    00000000門號撥打給你，是否如此？（提示外放之通聯紀錄
    第17頁）〕就是要拿東西。（第一次接到郭慶祥來電，是要
    做什麼？）拿東西。（當時郭慶祥如何跟你講？）他說他是
    阿德的朋友，他就說外面講，我就知道他就是陳育德的下線
    。（該次有無毒品交易成功？）有。（你們當次的交易地點
    ？）進化北路與學士路口的全家便利商店前。……（你第二
    次毒品交易是98年10月24日，你跟翁寀鈺一同購買？）是。
    （該次購買是你主動撥打電話聯繫？）是，我打電話給郭慶
    祥。（提示外放通聯紀錄第22頁，98年10月24日15時15分許
    ，你撥打電話給郭慶祥之0000000000，是否就是這通？）是
    。（該次交易地點為何？）進化北路與學士路口的全家便利
    商店前碰面，我就帶郭慶祥到翁寀鈺進化北路住處交易。（
    總共金額是否為四千元？）是的，我與翁寀鈺一人出一半。
    〔98年10月27日21時34分、21時57分、22時35分許，你撥打
    電話給郭慶祥，是否是查獲當天要跟郭慶祥購買毒品？（提
    示外放通聯紀錄）〕是。（當天交易有無成功？）有。（交
    易地點？）進化北路與學士路口的全家便利商店前碰面，我
    就帶郭慶祥到翁寀鈺進化北路住處交易。（該次購買金額多
    少？）我出七百元，翁寀鈺出三千九百元，我們一人拿壹包
    ，我拿比較小的那包……（郭慶祥為何會出面與你進行毒品
    交易？）因為陳育德介紹。（陳育德當時如何跟你介紹郭慶
    祥？）陳育德說會叫一個朋友打電話給我。（陳育德有無說
    這個朋友與他什麼關係？）他沒有說朋友是他的下線，他只
    說可以叫他朋友打電話給我，如果要拿毒品，可以找他朋友
    拿，【我之所以會說郭慶祥是陳育德的下線，是郭慶祥跟我
    講的】。（郭慶祥何時說他是陳育德的下線？）第一次碰面
    的時候，郭慶祥就說他是阿德的下線」等語（見原審卷第79
    至85頁）。
(四)、證人翁寀玉證述如下：
  1.98年10月28日警詢證稱：98年10月27日22時50分，在臺中市
    ○○○路伊住處警方查扣3包K他命（第一包毛重0.42公克、
    第二包毛重3.32公克、第三包毛重1.59公克），其中第一包
    （毛重0.42公克）係葉靜茹所有，第二包（毛重3.32公克）
    、第三包（毛重1.59公克）係伊所有，伊有向郭慶祥購買第
    三級毒品K他命……伊向郭慶祥購買毒品2次，分別在98年10
    月24日15時許，98年10月27日22時許購買第三級毒品K他命
    ，昨天（98年10月27日）購買係葉靜茹到全家便利商店前帶
    郭慶祥到伊臺中市○○○路住處，然後伊與葉靜茹向郭慶祥
    購買毒品。伊與郭慶祥係透過葉靜茹認識，與郭慶祥係透過
    葉靜茹聯絡，伊均係叫葉靜茹打電話給郭慶祥……伊於98年
    10月27日22時許，向郭慶祥以3900元購買K他命1包；98年10
    月24日15時許，向郭慶祥以4000元購買第三級毒品K他命1包
    ，故向郭慶祥總計以7900元購買第三級毒品2包等語（見警
    一卷29、30、32、33、39頁）。
  2.翁寀玉於100年10月28日，偵查中具結證稱：伊向郭慶祥買
    過2次K他命，第一次大約在98年10月24日下午3時，第二次
    是昨天晚上。兩次均在伊進化北路住處購買，兩次均係葉靜
    茹將郭慶祥自進化北路與學士路口的全家便利商店帶到伊住
    處。第一次大約4000元買1包，第二次買3900元買1包。葉靜
    茹認識郭慶祥之上線，一個叫「阿德」的人，「阿德」說他
    的貨都放給別人賣，要伊等直接打電話給郭慶祥，葉靜茹就
    打給郭慶祥……98年10月24日買4000元，係伊先出錢買下來
    ，然後葉靜茹再拿2000元給伊，算是伊跟葉靜茹兩人合買，
    買到的K他命兩個人分等語（見25905號影偵卷第17、18、23
    頁）。
(五)、綜觀上開證人郭慶祥、葉靜茹、翁寀玉歷次供述、證述內容
    ，不僅其等自己前後所述以及證人間所述，關於購買第三級
    毒品K他命之次數、時間、地點、數量、金額、聯繫方式，
    以及葉靜茹與翁寀玉係單獨或合資購買，暨被告是否郭慶祥
    之上線各項情節，均大致相符，而且共犯郭慶祥因上開3次
    販賣第三級毒品案件，於99年5月13日，經臺灣臺中地方法
    院98年度訴字第4146號刑事判決分別判處徒刑，郭慶祥上訴
    以99年度上訴字第1245號繫屬本院後，於99年9月6日當庭具
    狀撤回上訴而告確定乙節，有臺灣高等法院前案案件異動作
    業、臺灣臺中地方法院98年度訴字第4146號刑事判決各1份
    在卷（見原審卷第60頁、本院卷第40至49頁），並經本院調
    閱上開卷宗核對無訛，可見證人郭慶祥與葉靜茹、翁寀玉間
    確有如上開3次K他命交易之事實（郭慶祥與葉靜茹單獨交易
    1 次，郭慶祥與葉靜茹、翁寀玉2人交易2次），至證人郭慶
    祥與葉靜茹第一次之單獨交易，證人郭慶祥屢次供稱、證稱
    其交易價金為800元，證人葉靜茹或稱「忘記了」，或稱「
    1000元買1包」，本院依「罪證有疑，利歸被告」原則，認
    定其等第一次交易價金為800元。尤其，證人葉靜茹於原審
    業已證述：如何知道郭慶祥在賣K他命，係經由伊朋友「阿
    德」介紹，葉靜茹以0000000000號行動電話撥打給被告（即
    陳育德），詢問購買毒品事宜，被告說：要買K他命可以打
    電話給他1個朋友，他也可以叫他朋友打電話給伊（葉靜茹
    ）各節，核與證人郭慶祥於上開原審另案供述：「98年10月
    中旬那次，是葉靜茹先打電話給陳育德，陳育德再把我的電
    話號碼給葉靜茹，葉靜茹再打電話與我聯絡，我與葉靜茹約
    定時間後，再到（另案）起訴書所記載的時間、地點交易毒
    品，該次我交付給葉靜茹的K他命來源，是我10月初有1次我
    向陳育德拿大約10克左右的K他命，陳育德並沒有告訴我葉
    靜茹要買的數量，葉靜茹與我聯絡後，只說叫我去全家便利
    商店後再談。這次交易所得800元」，及證人郭慶祥在原審
    證述：被告將其手機號碼0000000000給葉靜茹，告訴葉靜茹
    如果有需要就找我。第一次接到葉靜茹電話，她說她是被告
    的朋友等語，亦大致相符。參照本院依照卷內外相關通聯紀
    錄，將被告所使用0000000000號、0000000000號，及共犯郭
    慶祥使用之0000000000號、00000000 00號、暨證人葉靜茹
    所使用0000000000號行動電話之通聯紀錄，做成對照表（如
    本判決附表二至附表九所示），可知被告使用0000000000號
    與證人葉靜茹所使用0000000000號行動電話，兩者在98年9
    月28日起至98年10月25日止，有多達12次之通聯紀錄（參本
    判決附表四所載），顯非被告所辯稱：伊不認識葉靜茹，未
    與葉靜茹講過話等語不合（見原審卷第143頁），而且其中
    10次通聯均在98年10月18日前，另證人葉靜茹所使用000000
    0000號與共犯郭慶祥所使用之0000000000號行動電話行動電
    話在98年9月30日起至98年10月27日止，最早第一通在98年1
    0月19日21時23分14秒，郭慶祥有傳簡訊給葉靜茹，嗣於98
    年10月20日12時16分16秒，共犯郭慶祥再第二通撥打電話給
    證人葉靜茹（參本判決附表八所載），又被告使用00000000
    00號與共犯郭慶祥使用之0000000000號行動電話間，自98年
    10月3日起至98年10月27日止，有51次之通聯紀錄，其中98
    年10月18日、98年10月19日共有11次通聯紀錄各情（參本判
    決附表六所載），均核與證人葉靜茹所證述：其先撥打被告
    電話詢問購買毒品事宜，被告告知葉靜茹，將叫被告之朋友
    （郭慶祥）打電話給葉靜茹乙節吻合，也與證人郭慶祥證稱
    ：經由被告介紹後，其與葉靜茹聯絡上等語相符。至於，證
    人郭慶祥雖證述：葉靜茹主動打電話與其聯絡部分，顯與通
    聯紀錄上第一次係郭慶祥主動撥打電話給葉靜茹乙情不符，
    應係郭慶祥對交易細節一時誤記所致，此部分仍應認定證人
    葉靜茹經被告介紹後，由共犯郭慶祥主動聯絡葉靜茹，並進
    而完成第三級毒品K他命之交易。
(六)、再細繹證人郭慶祥、葉靜茹上開證述內容，證人郭慶祥於偵
    訊中證述：警方查獲伊持有K他命，係向被告拿來的，被告
    叫伊送K他命到葉靜茹處。前於98年10月3日，伊至被告家拿
    毒品K他命，被告叫伊負責運輸毒品，被告叫伊送K他命給葉
    靜茹，伊可以分到一半利潤，被告叫伊去他住處交付K他命
    給伊，伊共向陳育德拿2次K他命，第一次98年10月初，第二
    次係98年10月27日當天；復於原審證稱：係伊與被告在販賣
    ，被告提供毒品讓伊販賣，收到利潤一人分一半，伊有告訴
    葉靜茹，伊係被告之下線，被告介紹葉靜茹給伊，即係要販
    賣Ｋ他命給葉靜茹，然後再由伊與葉靜茹進行毒品交易。伊
    確實係被告之下線，伊所謂「下線」，係指伊幫被告販賣Ｋ
    他命等語。而證人葉靜茹則於原審另案、原審證稱：郭慶祥
    有講過被告係郭慶祥之上線，除郭慶祥說過外，伊係依據郭
    慶祥係被告介紹伊向郭慶祥買毒品K他命，伊之所以會說郭
    慶祥係被告之下線，係郭慶祥在第一次碰面時候，就說他係
    被告之下線等語，核與證人郭慶祥上開證述情節互相契合。
    此外，並參諸上開證人葉靜茹如何與共犯郭慶祥聯繫上，進
    而交易之過程，益徵證人郭慶祥、葉靜茹所證：被告提供毒
    品K他命給郭慶祥，再由郭慶祥出面販賣，郭慶祥係被告之
    下線，及證人郭慶祥所證：販毒所得利潤被告與郭慶祥均分
    等情，堪認屬實。被告既然提供郭慶祥販賣K他命之貨源，
    並於賣出K他命後，再與郭慶祥各分取一半利潤，則被告與
    郭慶祥2人就本件如事實欄所載3次販賣K他命犯行，自有犯
    意聯絡、行為分擔，均為共同正犯無誤。至於，證人郭慶祥
    雖於最初證詞，以「運輸毒品」形容其行為，但其同時也證
    稱：送貨、拿價金等語，嗣後各次證詞，並提到「交易」、
    「販賣」、「伊與被告在販賣」、「被告提供毒品讓伊販賣
    」、「伊幫被告販賣K他命」等詞，足見其最初所謂「運輸
    毒品」云云，仍屬其描述「販賣毒品」過程，尚難認為其所
    為即屬運輸毒品。
(七)、又，警方查獲郭慶祥後，郭慶祥供出毒品來源係被告，並供
    出地點，警方於翌日（98年10月28日）聲請搜索票（搜索地
    點：臺中市○○○路259號5樓之3），未獲准許，之後，警
    方在被告住處停放車子處所埋伏，被告出現後，警方曾上前
    盤查，只對被告隨身包包盤查（察看），也有進去被告位於
    臺中市○○○路259號5樓之3的住所察看，未查獲到磅秤、
    吸食器等物，但因警方未持搜索票，只在客廳看一下桌面，
    未搜索抽屜、衣櫃等位置，看一下之結果係未查到任何物品
    等情，並經警員林泰宏在原審證述甚明（見原審卷第171至
    172頁背面）。既然，警方未持搜索票，且未實際搜索上開
    被告住處內抽屜、衣櫃等可藏放物品之位置，則該等位置仍
    有可能藏放違禁物品，何況，被告與共犯郭慶祥分工手法，
    係以被告提供K他命交付郭慶祥並放在其身上，再由郭慶祥
    實際出面交易，以此方式與買毒者交易，前已敘明，顯然被
    告係將可能不利於己之物證（毒品K他命），轉交至實際出
    面之郭慶祥，以規避自己被查獲之風險，則警方在被告住處
    未發現違禁物乙節，實屬警方受限於未取得搜索票，致察看
    該處不盡翔實，以及被告販毒手法所必然，尚難執此為被告
    有利之認定。
(八)、郭慶祥於98年10月27日與葉靜茹完成4600元之毒品交易後，
    尚未交回毒品價金，亦未電話告知向被告原委，即遭警方查
    獲，固有郭慶祥等人違反毒品危害防制條例卷附二分局職務
    報告、警詢筆錄、偵訊筆錄、搜索扣押筆錄、現場照片等附
    警一卷可稽。然查，郭慶祥與葉靜茹最後2次通聯時間，係
    98年10月27日22時27分、22時35分許（參附表八編號11、12
    所載），而警方對郭慶祥搜索之時間係同日22時30分許，顯
    然警方查獲郭慶祥之時間，與郭慶祥、葉靜茹交易之時間，
    二者相距甚近，尚難以郭慶祥未於交易後以電話向被告回報
    ，及郭慶祥被查獲地點與當時被告位於臺中市○○○路住處
    兩地距離，率爾認定由郭慶祥出面之交易與被告無關。
(九)、再按，聯絡毒品買賣、交付毒品、收取毒品買賣價金等行為
    ，均屬販賣毒品罪構成要件事實之部分行為，苟有參與其事
    ，即係實行犯罪行為，自應負販賣毒品罪責（最高法院97年
    台上字第1439號判決意旨參照），可知毒品交易時間、交易
    地點、金額數量之磋商，及毒品之實際交付收取現款，均係
    構成販賣毒品海洛因罪之重要核心行為。而我國查緝毒品交
    易之執法甚嚴，對於販賣第三級毒品科以最輕本刑為五年以
    上有期徒刑之重度刑責。販賣愷他命係違法行為，非可公然
    為之，亦無公定價格，且容易分裝、增減份量，而買賣之價
    格，可能隨時依交易雙方關係之深淺、購毒者之資力、需求
    量及對行情之認知、毒品來源是否充裕、查緝是否嚴謹、購
    毒者被查獲後供出購買對象之可能風險等情形，而異其標準
    ，非可一概而論，從而販賣之利得，除被告就販賣之價量俱
    臻明確供述外，委難察得實情，然販賣之人從價差或量差中
    牟利之方式雖異，其意圖營利之販賣行為則無二致。而毒品
    危害防制條例所處罰之「販賣」毒品罪，所著重者為在主觀
    上有藉以牟利之惡性，及對毒品之擴散具有較有償或無償轉
    讓行為更嚴重之危害性，被告「營利」之意圖係從客觀之社
    會環境、情況及證人、物證等資料，依據證據法則綜合研判
    認定；衡諸毒品愷他命量微價高，且為政府查緝之違禁物，
    販賣愷他命為最輕本刑為五年以上有期徒刑之重罪，凡販賣
    毒品者，茍無利益可圖，應無甘冒被他人供出來源或遭檢警
    查緝法辦之危險而平價供應無何交情可言之他人施用之理，
    因此其販入之價格必較出售之價格低廉，或以同一價格販賣
    而減少毒品之份量，而有從中賺取買賣價差牟利之意圖及事
    實，應屬合理之認定。從而，被告、共犯郭慶祥與本案購買
    毒品之交易對象即證人葉靜茹、翁寀鈺並非至親或深交之關
    係，且無任何證據證明被告、共犯郭慶祥僅係單純以同一價
    量委買或轉售，是郭慶祥既係依被告指示，販賣第三級毒品
    愷他命予證人葉靜茹、翁寀鈺，且彼此間均有一手交錢一手
    交貨（毒品），郭慶祥尚須將販毒所得攜回予被告分配等事
    實，業經調查屬實，考量社會大眾均知買賣毒品係非法行為
    之客觀社會環境，並依據上開積極證據及經驗法則綜合研判
    ，倘無差額利潤可圖，衡情被告及共犯郭慶祥應不致於甘冒
    罹犯重典之風險，無端平白交付毒品，是以被告與共犯郭慶
    祥應有營利之意圖及事實，應堪認定。
(十)、綜上所述，被告所辯無非畏罪卸責之詞，不足採信。本件事
    證明確，應依法論科。
二、論罪科刑部分：
(一)、查毒品危害防制條例前於98年5月4日經立法院3讀通過修正
    部分條文，於同年5月20日經總統以華總一義字第098001251
    41號令公布，而於同年5月22日生效，而被告本件所為販賣
    第三級毒品愷他命之犯行，犯罪時間在98年5月22日之後，
    自應適用修正後即現行之毒品危害防制條例。
(二)、按愷他命係毒品危害防制條例第2條第2項第3款所列管之第
    三級毒品，不得非法持有（純質淨重超過20公克以上者）、
    販賣。是核被告如事實欄一之(一)、(二)、(三)所為，均係犯毒品
    危害防制條例第4條第3項之販賣第三級毒品罪。被告與共犯
    郭慶祥間，就販賣第三級毒品犯行，有犯意聯絡與行為分擔
    ，為共同正犯。如事實欄一、(三)所示被告持有第三級毒品愷
    他命純質淨重超過20公克以上之低度行為（其餘2次，無證
    據可資證明持有之純質淨重超過20公克），為其販賣第三級
    毒品之高度行為所吸收，均不另論罪。被告三次販賣第三級
    毒品犯行，犯意各別，時空互異，應予分論併罰。
(三)、原審疏未詳查，遽為被告無罪之判決，尚有未洽，檢察官上
    訴意旨，指摘原判決不當，為有理由，應由本院撤銷改判。
    爰審酌被告明知愷他命為第三級毒品，若濫行施用，對施用
    者身心將造成嚴重傷害，進而影響施用者之經濟能力，甚且
    造成家庭破裂戕害國力，均為國家嚴格查禁之違禁物，仍不
    顧其販賣對象可能面臨之困境，加以販賣或意圖販賣而持有
    ，其行為助長毒品流通，致生危害於社會非輕，又被告始終
    否認販賣第三級毒品犯行，犯後態度不佳，及其在犯罪手段
    、分工參與程度為幕後主導地位，惡性顯然較共犯郭慶祥為
    重，但其犯罪所得不高，暨其生活狀況、智識程度等一切情
    狀，分別量處如附表一編號1至編號3「宣告刑欄」所示之刑
    （沒收部分，詳後論述），並合併定其應執行刑如主文第二
    項所示之刑，以資懲儆。又本院認為對被告應處以如附表所
    示之刑罰及如上之執行刑，始可收懲儆之效，檢察官具體求
    處定應執行刑有期徒刑七年，稍嫌過輕，併予敘明。
三、諭知沒收部分：
(一)、按毒品危害防制條例所定之販賣毒品罪，行為人意圖營利而
    販入毒品，經多次賣出後，持有剩餘毒品為警查獲，其各次
    販賣毒品行為，固應併合處罰，然該持有剩餘毒品之低度行
    為，應僅為最後一次販賣毒品之高度行為所吸收，不另論罪
    ，故就該查獲之剩餘毒品，祇能於最後一次販賣毒品罪項下
    宣告沒收銷燬，不得於各次販賣毒品罪項下逐一宣告沒收銷
    燬，再定其應執行之刑，否則即有適用法則不當之違誤（最
    高法院98年度台上字第5104判決意旨參照）。次按依毒品危
    害防制條例第18條第1項前段之規定，應予沒收銷燬之毒品
    ，以經查獲之第一、二級毒品為限；同條項後段復規定查獲
    之第三、四級毒品，無正當理由而擅自持有者，沒入銷燬之
    。且觀諸本條於92年7月9日修正之立法理由略以：持有或施
    用笫三、四級毒品因不構成犯罪，配合本條例第11條之1，
    業已增列無正當理由不得擅自持有第三、四級毒品及製造或
    施用毒品器具之規定，於第1項中段予以修正為「查獲之笫
    三、四級毒品及製造或施用毒品之器具，無正當理由而擅自
    持有者，均沒入銷燬之」，從而倘係查獲製造、運輸、販賣
    、意圖販賣而持有、以非法方法使人施用、引誘他人施用或
    轉讓第三、四級毒品，既屬同條例相關法條明文規定處罰之
    犯罪行為，即非該條項應依行政程序沒入銷燬之範圍。又同
    條例第19條第1項所定「供犯罪所用或因犯罪所得之物」，
    係指犯第4條至第9條、第12條、第13條或第14條第1項、第2
    項之罪所用或所得之物，不包括毒品本身在內，是尚不得援
    用此項規定為第三、四級毒品之沒收依據。再同條例對於查
    獲之製造、運輸、販賣、意圖販賣而持有、以非法方法使人
    施用、引誘他人施用及轉讓第三、四級毒品之沒收，並無特
    別規定，如其行為已構成犯罪，則該毒品即屬不受法律保護
    之違禁物，應回歸刑法之適用，依刑法第38條第1項第1款之
    規定沒收之，始為適法（最高法院96年度台上字第89號、96
    年度台上字第727號判決意旨參照）。故為警自共犯郭慶祥
    身上查扣之第三級毒品愷他命32包（其中2包毛重介於3.5至
    3.6公克間，其餘30包毛重介於0.6至0.7 公克間；驗前總毛
    重29.57公克，包裝塑膠袋總重約7.68 公克，純度約99％，
    驗前總純質淨重約21.67公克）之驗餘部分（總毛重29.46公
    克），為管制之第三級毒品，屬違禁物；而其包裝用之塑膠
    袋32個，以現今採行之鑑驗方式，包裝袋仍會殘留微量毒品
    而無法將之完全析離，應視同愷他命毒品之一部，屬違禁物
    ，均應依刑法第38條第1項第1款之規定，在被告與共犯郭慶
    祥所犯最後一次販賣第三級毒品罪即附表一編號3所示部分
    宣告沒收。
(二)、次按沒收含有保安處分之性質，在剝奪犯罪者因犯罪而取得
    之財產上利益，以遏止犯罪，與罰金屬刑罰之性質有別。毒
    品危害防制條例第19條第1項係刑法第38條第1項第2款、第3
    款沒收之特別規定，是於共同正犯，因其犯罪所得係合併計
    算，且於全部或一部不能沒收時以其財產抵償之，為避免執
    行時發生重複沒收、抵償之情形，故各共同正犯之間係採連
    帶沒收主義，於裁判時僅諭知連帶沒收，不得就全體共同正
    犯之總所得，對各該共同正犯分別重複諭知沒收（最高法院
    95 年度台上字第3883、6482號刑事判決要旨參照）。又按
    毒品危害防制條例第4條之罪者，其犯罪所得之財物應予沒
    收，如全部或一部不能沒收時，追徵其價額或以其財產抵償
    之，該條例第19條第1項規定甚明；由此項規定觀之，必限
    於所得者為金錢以外之其他財物而無法沒收時，始應追徵其
    價額；如所得財物為金錢而無法沒收時，則應以其財產抵償
    之，不發生追徵價額之問題（最高法院93年度台上字第4584
    號刑事判決要旨參照）。是以本院所宣告沒收者，既為被告
    因販賣毒品所得之金錢，即無再於主文中諭知追徵價額之餘
    地。查本案為警在共犯郭慶祥身上所查扣之現金6,000元，
    其中4,600元為郭慶祥於98年10月27日甫自證人葉靜茹、翁
    寀鈺處所取得之販賣毒品所得一節，為共犯郭慶祥於警詢、
    偵訊及原審另案（臺灣臺中地方法院98年度訴字第4146號）
    審理時均始終供承無訛，至於其餘1,400元，郭慶祥於原審
    另案審理時供稱係自己零花所用，與本案無關等語（詳4146
    號原審影卷第215頁），本案既無積極證據證明該1,400元亦
    為本件販賣毒品所得，依罪疑唯有利於被告認定之原則，即
    不得認定亦為本案販賣毒品所得，故扣案除上揭4,600元以
    外所餘現金1,400元部分即不應諭知沒收。從而，如附表一
    編號3之犯罪所得業經全部扣案，即無全部或一部不能沒收
    之情形；如附表一編號1、2所示之販賣毒品所得，即應諭知
    被告及共犯郭慶祥2人連帶沒收，如全部或一部不能沒收時
    ，則應以其2人財產連帶抵償之。
(三)、又按毒品危害防制條例第19條第1項所規定之沒收，固為刑
    法之特別規定，採義務沒收主義，但上開法條既無「不問屬
    於犯人與否，沒收之」之規定，仍應以該物品屬於犯人所有
    者為限，始應予以沒收，庶符沒收制度之基本原則（最高法
    院90年度台上字第626號判決參照）。查：
  1.共犯郭慶祥於事實欄一、(三)該次犯行，所使用0000000000號
    行動電話，作為與被告之0000000000號行動電話間聯繫交付
    愷他命之用，該0000000000號行動電話為郭慶祥本人所申請
    ，除據郭慶祥供承無訛外，並有該行動電話使用者基本資料
    存卷可憑（詳4146號原審影卷第230頁附用戶查詢資料），
    至0000000000號行動電話為被告本人申請使用，亦經被告供
    認無誤（見原審卷第143頁），復有該行動電話使用者基本
    資料存卷可查（詳25905號偵卷第38頁附亞太行動資料查詢
    ），且依國內電信公司定型化契約之約定，上開0000000000
    號、0000000000號行動電話，其門號晶片卡之所有權亦屬申
    請人所有，故分屬郭慶祥及被告所有之物，應無疑問。而且
    ，郭慶行確實使用上開0000000000號行動電話門號，作為事
    實欄一、(三)所示犯行，與被告之0000000000號行動電話聯繫
    交付第三級毒品愷他命聯絡使用，除為郭慶祥供承在卷外，
    並有前揭行動電話雙向通聯紀錄在卷可按，而0000000000號
    行動電話1支業已扣案（含SIM卡1枚，搭配易利信廠牌行動
    電話1支，序號為00000000000000007），應依毒品危害防制
    條例第19條第1項之規定宣告沒收之。至被告所有0000000
    000號行動電話1支雖未扣案，然核係被告用以與共犯郭慶祥
    交付此次第三級毒品聯繫之用，仍應依同條項規定，宣告被
    告與郭慶祥連帶沒收，如全部或一部不能沒收時，則應向其
    與郭慶祥連帶追徵其價額。
  2.至於共犯郭慶祥於事實欄一之(一)、(二)、(三)所示犯行所使用，
    作為與證人葉靜茹間聯繫交付第三級毒品愷他命之00000000
    00號行動電話1支業經扣案（含SIM卡1枚，搭配易利信廠牌
    行動電話1支，序號為00000000000000000），雖為案外人趙
    鴻圖名義所申請（詳4146號原審影卷第94頁背面用戶資料）
    ，然實際所有權人為郭慶祥一節，為郭慶祥於原審另案供承
    明確（詳4146號原審影卷第216頁背面），而被告郭慶祥確
    實使用上開行動電話門號作為事實欄一之(一)、(二)、(三)所示犯
    行，與證人葉靜茹聯繫交付第三級毒品愷他命聯絡使用，有
    證人葉靜茹之證述及行動電話雙向通聯紀錄在卷可按，是亦
    應依毒品危害防制條例第19條第1項之規定宣告沒收之。
  (四)至於，警方在郭慶祥身上除扣得第二級毒品MDMA共計35粒，
    查無證據與被告上開販賣第三級毒品犯行有關，又在翁寀玉
    住處查扣葉靜茹所有第三級毒品愷他命1包（毛重0.42公克
    ），查扣翁寀鈺所有第三級毒品愷他命2包（其中1包施用剩
    餘毛重1.59公克，另1包係甫於當日向郭慶祥購得之第三級
    毒品愷他命毛重3.32公克），應在葉靜茹、翁寀玉相關案件
    中依法處理，爰不於本案宣告沒收，併此敘明。
據上論斷，應依刑事訴訟法第369條第1項前段、第364條、第299
條第1項前段，毒品危害防制條例第4條第3項、第19條第1項，刑
法第11條、第28條、第38條第1項第1款、第51條第5款、第9款，
判決如主文。
本案經檢察官姜麗儒到庭執行職務。
中    華    民    國   100    年    9     月    15    日
            刑事第九庭    審判長法  官  江  德  千
                                法  官  賴  妙  雲
                                法  官  陳  宏  卿
以上正本證明與原本無異。
如不服本判決應於收受送達後10日內向本院提出上訴書狀，其未
敘述上訴之理由者，並得於提起上訴後10日內向本院補提理由書
（均須按他造當事人之人數附繕本）「切勿逕送上級法院」。

                                書記官  林  振  甫
中    華    民    國   100    年    9     月    15    日
【附錄本案論罪科刑法條】
毒品危害防制條例第4條第3項
製造、運輸、販賣第三級毒品者，處5年以上有期徒刑，得併科
新臺幣7百萬元以下罰金。
【附表一】
┌──┬────┬────────────────────────────┐
│編號│犯罪事實│        宣告刑（含主刑、從刑）                          │
├──┼────┼────────────────────────────┤
│ 1  │如事實欄│陳育德共同販賣第三級毒品，處有期徒刑伍年貳月。扣案之0983│
│    │一、(一)  │690409號行動電話壹支（含SIM卡壹枚）沒收。未扣案之販賣第 │
│    │        │三級毒品所得財物新臺幣捌佰元，與郭慶祥連帶沒收，如全部或│
│    │        │一部不能沒收時，以其二人財產連帶抵償之。                │
├──┼────┼────────────────────────────┤
│ 2  │如事實欄│陳育德共同販賣第三級毒品，處有期徒刑伍年肆月。扣案之0983│
│    │一、(二)  │690409號行動電話壹支（含SIM卡壹枚）沒收。未扣案之販賣第 │
│    │        │三級毒品所得財物新臺幣肆仟元，與郭慶祥連帶沒收，如全部或│
│    │        │一部不能沒收時，以其二人財產連帶抵償之。                │
├──┼────┼────────────────────────────┤
│ 3  │如事實欄│陳育德共同販賣第三級毒品，處有期徒刑伍年肆月。扣案之第三│
│    │一、(三)  │級毒品愷他命參拾貳包（含包裝袋，驗前總毛重貳玖點伍柒公克│
│    │        │〈其中包裝塑膠袋總重約柒點陸捌公克〉、扣除驗磬零點壹壹公│
│    │        │克部分，驗餘總毛重貳玖點肆陸公克）、0000000000號、093997│
│    │        │ 8580號行動電話貳支（含SIM卡各壹枚），及販賣第三級毒品所│
│    │        │得財物新臺幣肆仟陸佰元，均沒收之。未扣案0000000000號行動│
│    │        │電話壹支（含SIM卡壹枚）應與郭慶祥連帶沒收之，如全部或一 │
│    │        │部不能沒收時，應向其二人連帶追徵其價額。                │
└──┴────┴────────────────────────────┘
【附表二】
┌──────────────────────────┬─────────┐
│門號0000000000(陳育德)及門號0000000000(郭慶祥)      │所   在   卷   頁 │
│自98年9月30日起至98年10月27日止電話通聯紀錄         ├─────────┤
│                                                    │99年度訴字第2032號│
│                                                    │原審卷第125頁     │
├─┬────┬────┬────┬─────────┼─────────┤
│編│通    話│起    始│結束時間│發   話   號   碼 │受   話   號   碼 │
│號│日    期│時    間│(或秒數)│                  │                  │
├─┼────┼────┼────┼─────────┼─────────┤
│1 │98.10.21│19:06:55│0秒     │0000000000(陳育德)│0000000000(郭慶祥)│
└─┴────┴────┴────┴─────────┴─────────┘
【附表三】
┌──────────────────────────┬─────────┐
│門號0000000000(陳育德)及門號0000000000(郭慶祥)      │所   在   卷   頁 │
│與本案起訴犯罪事實相關日期、時間之電話通聯紀錄      ├─────────┤
│                                                    │99年度訴字第2032號│
│                                                    │原審卷第93至132頁 │
├─┬────┬────┬────┬─────────┼─────────┤
│編│通    話│起    始│結束時間│發   話   號   碼 │受   話   號   碼 │
│號│日    期│時    間│(或秒數)│                  │                  │
├─┼────┼────┼────┼─────────┼─────────┤
│1 │98.10.02│01:08:39│50秒    │0000000000(陳育德)│0000000000(郭慶祥)│
├─┼────┼────┼────┼─────────┼─────────┤
│2 │98.10.02│01:10:58│23秒    │0000000000(陳育德)│0000000000(郭慶祥)│
├─┼────┼────┼────┼─────────┼─────────┤
│3 │98.10.02│01:36:26│40秒    │0000000000(郭慶祥)│0000000000(陳育德)│
├─┼────┼────┼────┼─────────┼─────────┤
│4 │98.10.02│01:50:00│14秒    │0000000000(郭慶祥)│0000000000(陳育德)│
├─┼────┼────┼────┼─────────┼─────────┤
│5 │98.10.02│01:52:36│6秒     │0000000000(陳育德)│0000000000(郭慶祥)│
├─┼────┼────┼────┼─────────┼─────────┤
│6 │98.10.02│02:00:36│35秒    │0000000000(郭慶祥)│0000000000(陳育德)│
├─┼────┼────┼────┼─────────┼─────────┤
│7 │98.10.02│02:17:21│27秒    │0000000000(陳育德)│0000000000(郭慶祥)│
├─┼────┼────┼────┼─────────┼─────────┤
│8 │98.10.02│02:19:40│25秒    │0000000000(郭慶祥)│0000000000(陳育德)│
├─┼────┼────┼────┼─────────┼─────────┤
│9 │98.10.02│02:31:24│44秒    │0000000000(郭慶祥)│0000000000(陳育德)│
├─┼────┼────┼────┼─────────┼─────────┤
│10│98.10.02│02:49:08│19秒    │0000000000(郭慶祥)│0000000000(陳育德)│
├─┼────┼────┼────┼─────────┼─────────┤
│11│98.10.02│18:49:14│0秒     │0000000000(郭慶祥)│0000000000(陳育德)│
├─┼────┼────┼────┼─────────┼─────────┤
│12│98.10.02│20:16:26│0秒     │0000000000(郭慶祥)│0000000000(陳育德)│
├─┼────┼────┼────┼─────────┼─────────┤
│13│98.10.02│21:27:57│0秒     │0000000000(郭慶祥)│0000000000(陳育德)│
├─┼────┼────┼────┼─────────┼─────────┤
│14│98.10.02│21:28:03│1秒     │0000000000(郭慶祥)│0000000000(陳育德)│
│  │        │        │(簡訊)  │                  │                  │
├─┼────┼────┼────┼─────────┼─────────┤
│15│98.10.02│21:28:42│0秒     │0000000000(郭慶祥)│0000000000(陳育德)│
├─┼────┼────┼────┼─────────┼─────────┤
│16│98.10.02│22:33:09│28秒    │0000000000(陳育德)│0000000000(郭慶祥)│
├─┼────┼────┼────┼─────────┼─────────┤
│17│98.10.02│22:55:58│0秒     │0000000000(郭慶祥)│0000000000(陳育德)│
├─┼────┼────┼────┼─────────┼─────────┤
│18│98.10.02│22:56:03│1秒     │0000000000(郭慶祥)│0000000000(陳育德)│
│  │        │        │(簡訊)  │                  │                  │
├─┼────┼────┼────┼─────────┼─────────┤
│19│98.10.02│22:56:28│9秒     │0000000000(郭慶祥)│0000000000(陳育德)│
├─┼────┼────┼────┼─────────┼─────────┤
│20│98.10.02│22:56:53│148秒   │0000000000(郭慶祥)│0000000000(陳育德)│
├─┼────┼────┼────┼─────────┼─────────┤
│21│98.10.02│23:35:21│0秒     │0000000000(陳育德)│0000000000(郭慶祥)│
├─┼────┼────┼────┼─────────┼─────────┤
│22│98.10.02│23:35:39│0秒     │0000000000(郭慶祥)│0000000000(陳育德)│
├─┼────┼────┼────┼─────────┼─────────┤
│23│98.10.02│23:35:41│1秒     │0000000000(郭慶祥)│0000000000(陳育德)│
│  │        │        │(簡訊)  │                  │                  │
├─┼────┼────┼────┼─────────┼─────────┤
│24│98.10.02│23:36:07│32秒    │0000000000(郭慶祥)│0000000000(陳育德)│
├─┼────┼────┼────┼─────────┼─────────┤
│25│98.10.02│23:42:24│1秒     │0000000000(郭慶祥)│0000000000(陳育德)│
│  │        │        │(簡訊)  │                  │                  │
├─┼────┼────┼────┼─────────┼─────────┤
│26│98.10.02│23:44:47│25秒    │0000000000(郭慶祥)│0000000000(陳育德)│
├─┼────┼────┼────┼─────────┼─────────┤
│27│98.10.02│23:45:25│9秒     │0000000000(陳育德)│0000000000(郭慶祥)│
├─┼────┼────┼────┼─────────┼─────────┤
│28│98.10.03│00:11:50│36秒    │0000000000(郭慶祥)│0000000000(陳育德)│
├─┼────┼────┼────┼─────────┼─────────┤
│29│98.10.03│01:15:54│43秒    │0000000000(郭慶祥)│0000000000(陳育德)│
├─┼────┼────┼────┼─────────┼─────────┤
│30│98.10.03│01:21:14│27秒    │0000000000(陳育德)│0000000000(郭慶祥)│
├─┼────┼────┼────┼─────────┼─────────┤
│31│98.10.03│01:27:45│53秒    │0000000000(郭慶祥)│0000000000(陳育德)│
├─┼────┼────┼────┼─────────┼─────────┤
│32│98.10.03│02:09:20│0秒     │0000000000(郭慶祥)│0000000000(陳育德)│
├─┼────┼────┼────┼─────────┼─────────┤
│33│98.10.03│02:11:35│0秒     │0000000000(郭慶祥)│0000000000(陳育德)│
├─┼────┼────┼────┼─────────┼─────────┤
│34│98.10.03│03:12:01│0秒     │0000000000(郭慶祥)│0000000000(陳育德)│
├─┼────┼────┼────┼─────────┼─────────┤
│35│98.10.03│09:25:44│1秒     │0000000000(郭慶祥)│0000000000(陳育德)│
│  │        │        │(簡訊)  │                  │                  │
├─┼────┼────┼────┼─────────┼─────────┤
│36│98.10.03│20:10:15│35秒    │0000000000(陳育德)│0000000000(郭慶祥)│
├─┼────┼────┼────┼─────────┼─────────┤
│37│98.10.03│20:39:56│51秒    │0000000000(郭慶祥)│0000000000(陳育德)│
├─┼────┼────┼────┼─────────┼─────────┤
│38│98.10.03│21:06:17│86秒    │0000000000(郭慶祥)│0000000000(陳育德)│
├─┼────┼────┼────┼─────────┼─────────┤
│39│98.10.20│01:05:27│17秒    │0000000000(陳育德)│0000000000(郭慶祥)│
├─┼────┼────┼────┼─────────┼─────────┤
│40│98.10.20│03:34:00│0秒     │0000000000(陳育德)│0000000000(郭慶祥)│
├─┼────┼────┼────┼─────────┼─────────┤
│41│98.10.20│05:30:52│0秒     │0000000000(郭慶祥)│0000000000(陳育德)│
├─┼────┼────┼────┼─────────┼─────────┤
│42│98.10.24│18:15:42│0秒     │0000000000(郭慶祥)│0000000000(陳育德)│
├─┼────┼────┼────┼─────────┼─────────┤
│43│98.10.24│20:27:43│1秒     │0000000000(郭慶祥)│0000000000(陳育德)│
│  │        │        │(簡訊)  │                  │                  │
├─┼────┼────┼────┼─────────┼─────────┤
│44│98.10.24│21:00:56│19秒    │0000000000(郭慶祥)│0000000000(陳育德)│
├─┼────┼────┼────┼─────────┼─────────┤
│45│98.10.24│22:46:57│22秒    │0000000000(郭慶祥)│0000000000(陳育德)│
├─┼────┼────┼────┼─────────┼─────────┤
│46│98.10.24│22:56:01│17秒    │0000000000(陳育德)│0000000000(郭慶祥)│
├─┼────┼────┼────┼─────────┼─────────┤
│47│98.10.24│23:02:46│12秒    │0000000000(郭慶祥)│0000000000(陳育德)│
├─┼────┼────┼────┼─────────┼─────────┤
│48│98.10.24│23:37:22│23秒    │0000000000(陳育德)│0000000000(郭慶祥)│
├─┼────┼────┼────┼─────────┼─────────┤
│49│98.10.24│23:49:04│17秒    │0000000000(郭慶祥)│0000000000(陳育德)│
├─┼────┼────┼────┼─────────┼─────────┤
│50│98.10.27│01:49:49│6秒     │0000000000(陳育德)│0000000000(郭慶祥)│
└─┴────┴────┴────┴─────────┴─────────┘
【附表四】
┌──────────────────────────┬─────────┐
│門號0000000000(陳育德)及門號0000000000(葉靜茹)      │所   在   卷   頁 │
│自98年9月28日起至98年10月27日止電話通聯紀錄         ├─────────┤
│                                                    │99年度訴字第2032號│
│                                                    │原審卷第88-1至130 │
│                                                    │頁                │
├─┬────┬────┬────┬─────────┼─────────┤
│編│通    話│起    始│結束時間│發   話   號   碼 │受   話   號   碼 │
│號│日    期│時    間│(或秒數)│                  │                  │
├─┼────┼────┼────┼─────────┼─────────┤
│1 │98.09.28│19:09:09│79秒    │0000000000(葉靜茹)│0000000000(陳育德)│
├─┼────┼────┼────┼─────────┼─────────┤
│2 │98.09.28│19:50:47│6秒     │0000000000(葉靜茹)│0000000000(陳育德)│
├─┼────┼────┼────┼─────────┼─────────┤
│3 │98.09.28│20:50:11│7秒     │0000000000(陳育德)│0000000000(葉靜茹)│
├─┼────┼────┼────┼─────────┼─────────┤
│4 │98.09.30│20:19:11│28秒    │0000000000(葉靜茹)│0000000000(陳育德)│
├─┼────┼────┼────┼─────────┼─────────┤
│5 │98.09.30│21:23:47│0秒     │0000000000(葉靜茹)│0000000000(陳育德)│
├─┼────┼────┼────┼─────────┼─────────┤
│6 │98.09.30│21:24:06│24秒    │0000000000(葉靜茹)│0000000000(陳育德)│
├─┼────┼────┼────┼─────────┼─────────┤
│7 │98.09.30│21:24:23│1秒     │0000000000(葉靜茹)│0000000000(陳育德)│
│  │        │        │(簡訊)  │                  │                  │
├─┼────┼────┼────┼─────────┼─────────┤
│8 │98.09.30│21:50:45│35秒    │0000000000(葉靜茹)│0000000000(陳育德)│
├─┼────┼────┼────┼─────────┼─────────┤
│9 │98.10.18│19:35:33│19:35:56│0000000000(葉靜茹)│0000000000(陳育德)│
├─┼────┼────┼────┼─────────┼─────────┤
│10│98.10.18│19:36:07│19:36:56│0000000000(葉靜茹)│0000000000(陳育德)│
├─┼────┼────┼────┼─────────┼─────────┤
│11│98.10.24│15:14:58│0秒     │0000000000(葉靜茹)│0000000000(陳育德)│
├─┼────┼────┼────┼─────────┼─────────┤
│12│98.10.25│11:32:46│11:32:55│0000000000(葉靜茹)│0000000000(陳育德)│
└─┴────┴────┴────┴─────────┴─────────┘
【附表五】
┌──────────────────────────┬─────────┐
│門號0000000000(陳育德)及門號0000000000(郭慶祥)      │所   在   卷   頁 │
│自98年9月30日起至98年10月27日止電話通聯紀錄         ├─────────┤
│                                                    │遠傳電信通聯紀錄卷│
│                                                    │宗【影卷】第76頁  │
├─┬────┬────┬────┬─────────┼─────────┤
│編│通    話│起    始│結束時間│發   話   號   碼 │受   話   號   碼 │
│號│日    期│時    間│(或秒數)│                  │                  │
├─┼────┼────┼────┼─────────┼─────────┤
│1 │98.10.19│22:49:58│11秒    │0000000000(郭慶祥)│0000000000(陳育德)│
├─┼────┼────┼────┼─────────┼─────────┤
│2 │98.10.19│23:32:57│105秒   │0000000000(郭慶祥)│0000000000(陳育德)│
└─┴────┴────┴────┴─────────┴─────────┘
【附表六】
┌──────────────────────────┬─────────┐
│門號0000000000(陳育德)及門號0000000000(郭慶祥)      │所   在   卷   頁 │
│與本案起訴犯罪事實相關日期、時間之電話通聯紀錄      ├─────────┤
│                                                    │遠傳電信通聯紀錄卷│
│                                                    │宗【影卷】第52至82│
│                                                    │頁                │
├─┬────┬────┬────┬─────────┼─────────┤
│編│通    話│起    始│結束時間│發   話   號   碼 │受   話   號   碼 │
│號│日    期│時    間│(或秒數)│                  │                  │
├─┼────┼────┼────┼─────────┼─────────┤
│1 │98.10.03│00:28:53│50秒    │0000000000(陳育德)│0000000000(郭慶祥)│
├─┼────┼────┼────┼─────────┼─────────┤
│2 │98.10.03│00:43:49│20秒    │0000000000(陳育德)│0000000000(郭慶祥)│
├─┼────┼────┼────┼─────────┼─────────┤
│3 │98.10.03│00:47:15│13秒    │0000000000(郭慶祥)│0000000000(陳育德)│
├─┼────┼────┼────┼─────────┼─────────┤
│4 │98.10.03│01:29:02│14秒    │0000000000(陳育德)│0000000000(郭慶祥)│
├─┼────┼────┼────┼─────────┼─────────┤
│5 │98.10.03│02:16:06│31秒    │0000000000(陳育德)│0000000000(郭慶祥)│
├─┼────┼────┼────┼─────────┼─────────┤
│6 │98.10.03│02:27:28│29秒    │0000000000(陳育德)│0000000000(郭慶祥)│
├─┼────┼────┼────┼─────────┼─────────┤
│7 │98.10.03│02:46:16│8秒     │0000000000(陳育德)│0000000000(郭慶祥)│
├─┼────┼────┼────┼─────────┼─────────┤
│8 │98.10.03│02:46:28│8秒     │0000000000(陳育德)│0000000000(郭慶祥)│
├─┼────┼────┼────┼─────────┼─────────┤
│9 │98.10.03│02:46:52│18秒    │0000000000(郭慶祥)│0000000000(陳育德)│
├─┼────┼────┼────┼─────────┼─────────┤
│10│98.10.03│02:47:11│18秒    │0000000000(郭慶祥)│0000000000(陳育德)│
├─┼────┼────┼────┼─────────┼─────────┤
│11│98.10.03│02:57:40│35秒    │0000000000(郭慶祥)│0000000000(陳育德)│
├─┼────┼────┼────┼─────────┼─────────┤
│12│98.10.03│03:01:16│129秒   │0000000000(郭慶祥)│0000000000(陳育德)│
├─┼────┼────┼────┼─────────┼─────────┤
│13│98.10.03│03:12:08│6秒     │0000000000(郭慶祥)│0000000000(陳育德)│
├─┼────┼────┼────┼─────────┼─────────┤
│14│98.10.03│03:12:19│6秒     │0000000000(郭慶祥)│0000000000(陳育德)│
├─┼────┼────┼────┼─────────┼─────────┤
│15│98.10.03│03:13:00│79秒    │0000000000(陳育德)│0000000000(郭慶祥)│
├─┼────┼────┼────┼─────────┼─────────┤
│16│98.10.03│03:15:17│39秒    │0000000000(陳育德)│0000000000(郭慶祥)│
├─┼────┼────┼────┼─────────┼─────────┤
│17│98.10.03│03:50:27│50秒    │0000000000(陳育德)│0000000000(郭慶祥)│
├─┼────┼────┼────┼─────────┼─────────┤
│18│98.10.03│03:52:16│37秒    │0000000000(郭慶祥)│0000000000(陳育德)│
├─┼────┼────┼────┼─────────┼─────────┤
│19│98.10.03│03:53:22│18秒    │0000000000(陳育德)│0000000000(郭慶祥)│
├─┼────┼────┼────┼─────────┼─────────┤
│20│98.10.03│04:30:29│10秒    │0000000000(陳育德)│0000000000(郭慶祥)│
├─┼────┼────┼────┼─────────┼─────────┤
│21│98.10.03│04:31:09│20秒    │0000000000(陳育德)│0000000000(郭慶祥)│
├─┼────┼────┼────┼─────────┼─────────┤
│22│98.10.03│04:31:52│30秒    │0000000000(陳育德)│0000000000(郭慶祥)│
├─┼────┼────┼────┼─────────┼─────────┤
│23│98.10.03│04:38:26│10秒    │0000000000(郭慶祥)│0000000000(陳育德)│
├─┼────┼────┼────┼─────────┼─────────┤
│24│98.10.03│17:14:17│13秒    │0000000000(陳育德)│0000000000(郭慶祥)│
├─┼────┼────┼────┼─────────┼─────────┤
│25│98.10.03│17:49:26│46秒    │0000000000(郭慶祥)│0000000000(陳育德)│
├─┼────┼────┼────┼─────────┼─────────┤
│26│98.10.03│21:25:15│20秒    │0000000000(陳育德)│0000000000(郭慶祥)│
├─┼────┼────┼────┼─────────┼─────────┤
│27│98.10.03│21:25:58│10秒    │0000000000(陳育德)│0000000000(郭慶祥)│
├─┼────┼────┼────┼─────────┼─────────┤
│28│98.10.03│22:26:42│6秒     │0000000000(郭慶祥)│0000000000(陳育德)│
├─┼────┼────┼────┼─────────┼─────────┤
│29│98.10.03│23:02:39│6秒     │0000000000(陳育德)│0000000000(郭慶祥)│
├─┼────┼────┼────┼─────────┼─────────┤
│30│98.10.03│23:03:23│137秒   │0000000000(陳育德)│0000000000(郭慶祥)│
├─┼────┼────┼────┼─────────┼─────────┤
│31│98.10.03│23:16:44│13秒    │0000000000(郭慶祥)│0000000000(陳育德)│
├─┼────┼────┼────┼─────────┼─────────┤
│32│98.10.18│19:37:20│24秒    │0000000000(陳育德)│0000000000(郭慶祥)│
├─┼────┼────┼────┼─────────┼─────────┤
│33│98.10.19│02:37:47│19秒    │0000000000(郭慶祥)│0000000000(陳育德)│
├─┼────┼────┼────┼─────────┼─────────┤
│34│98.10.19│16:34:52│81秒    │0000000000(郭慶祥)│0000000000(陳育德)│
├─┼────┼────┼────┼─────────┼─────────┤
│35│98.10.19│20:15:56│64秒    │0000000000(陳育德)│0000000000(郭慶祥)│
├─┼────┼────┼────┼─────────┼─────────┤
│36│98.10.19│20:24:21│11秒    │0000000000(郭慶祥)│0000000000(陳育德)│
├─┼────┼────┼────┼─────────┼─────────┤
│37│98.10.19│20:32:16│34秒    │0000000000(陳育德)│0000000000(郭慶祥)│
├─┼────┼────┼────┼─────────┼─────────┤
│38│98.10.19│20:33:52│10秒    │0000000000(郭慶祥)│0000000000(陳育德)│
├─┼────┼────┼────┼─────────┼─────────┤
│39│98.10.19│22:33:47│18秒    │0000000000(郭慶祥)│0000000000(陳育德)│
├─┼────┼────┼────┼─────────┼─────────┤
│40│98.10.19│22:51:25│7秒     │0000000000(陳育德)│0000000000(郭慶祥)│
├─┼────┼────┼────┼─────────┼─────────┤
│41│98.10.19│22:57:56│24秒    │0000000000(郭慶祥)│0000000000(陳育德)│
├─┼────┼────┼────┼─────────┼─────────┤
│42│98.10.19│23:23:26│19秒    │0000000000(郭慶祥)│0000000000(陳育德)│
├─┼────┼────┼────┼─────────┼─────────┤
│43│98.10.20│00:03:55│19秒    │0000000000(郭慶祥)│0000000000(陳育德)│
├─┼────┼────┼────┼─────────┼─────────┤
│44│98.10.20│05:31:45│27秒    │0000000000(陳育德)│0000000000(郭慶祥)│
├─┼────┼────┼────┼─────────┼─────────┤
│45│98.10.20│18:26:31│55秒    │0000000000(陳育德)│0000000000(郭慶祥)│
├─┼────┼────┼────┼─────────┼─────────┤
│46│98.10.20│20:42:36│54秒    │0000000000(郭慶祥)│0000000000(陳育德)│
├─┼────┼────┼────┼─────────┼─────────┤
│47│98.10.20│21:22:44│45秒    │0000000000(陳育德)│0000000000(郭慶祥)│
├─┼────┼────┼────┼─────────┼─────────┤
│48│98.10.27│05:30:20│21秒    │0000000000(陳育德)│0000000000(郭慶祥)│
├─┼────┼────┼────┼─────────┼─────────┤
│49│98.10.27│19:54:20│11秒    │0000000000(郭慶祥)│0000000000(陳育德)│
├─┼────┼────┼────┼─────────┼─────────┤
│50│98.10.27│20:33:53│6秒     │0000000000(郭慶祥)│0000000000(陳育德)│
├─┼────┼────┼────┼─────────┼─────────┤
│51│98.10.27│20:45:47│7秒     │0000000000(郭慶祥)│0000000000(陳育德)│
└─┴────┴────┴────┴─────────┴─────────┘
【附表七】
┌──────────────────────────┬─────────┐
│門號0000000000(陳育德)及門號0000000000(葉靜茹)      │所   在   卷   頁 │
│自98年9月30日起至98年10月27日止電話通聯紀錄         ├─────────┤
│                                                    │遠傳電信通聯紀錄卷│
│                                                    │宗【影卷】第48至82│
│                                                    │頁                │
├─┬────┬────┬────┬─────────┼─────────┤
│編│通    話│起    始│結束時間│發   話   號   碼 │受   話   號   碼 │
│號│日    期│時    間│(或秒數)│                  │                  │
├─┼────┼────┼────┼─────────┼─────────┤
│無│無      │無      │無      │無                │無                │
└─┴────┴────┴────┴─────────┴─────────┘
【附表八】
┌──────────────────────────┬─────────┐
│門號0000000000(郭慶祥)及門號0000000000(葉靜茹)      │所   在   卷   頁 │
│自98年9月30日起至98年10月27日止電話通聯紀錄         ├─────────┤
│                                                    │98年度訴字第4146│
│                                                    │號原審卷【影卷】第│
│                                                    │95至100頁         │
│                                                    │遠傳電信通聯紀錄│
│                                                    │卷宗【影卷】第8至 │
│                                                    │14頁              │
├─┬────┬────┬────┬─────────┼─────────┤
│編│通    話│起    始│結束時間│發   話   號   碼 │受   話   號   碼 │
│號│日    期│時    間│(或秒數)│                  │                  │
├─┼────┼────┼────┼─────────┼─────────┤
│1 │98.10.19│21:23:14│0秒     │0000000000(郭慶祥)│0000000000(葉靜茹)│
│  │        │        │(簡訊)  │                  │                  │
├─┼────┼────┼────┼─────────┼─────────┤
│2 │98.10.20│12:16:16│12:16:35│0000000000(郭慶祥)│0000000000(葉靜茹)│
├─┼────┼────┼────┼─────────┼─────────┤
│3 │98.10.24│15:15:54│15:16:54│0000000000(葉靜茹)│0000000000(郭慶祥)│
├─┼────┼────┼────┼─────────┼─────────┤
│4 │98.10.24│15:22:31│15:23:18│0000000000(郭慶祥)│0000000000(葉靜茹)│
├─┼────┼────┼────┼─────────┼─────────┤
│5 │98.10.25│03:53:55│03:54:58│0000000000(葉靜茹)│0000000000(郭慶祥)│
├─┼────┼────┼────┼─────────┼─────────┤
│6 │98.10.25│04:22:06│04:22:27│0000000000(郭慶祥)│0000000000(葉靜茹)│
├─┼────┼────┼────┼─────────┼─────────┤
│7 │98.10.25│04:23:54│04:23:59│0000000000(葉靜茹)│0000000000(郭慶祥)│
├─┼────┼────┼────┼─────────┼─────────┤
│8 │98.10.27│06:37:04│0秒     │0000000000(郭慶祥)│0000000000(葉靜茹)│
│  │        │        │(簡訊)  │                  │                  │
├─┼────┼────┼────┼─────────┼─────────┤
│9 │98.10.27│21:34:25│21:34:46│0000000000(葉靜茹)│0000000000(郭慶祥)│
├─┼────┼────┼────┼─────────┼─────────┤
│10│98.10.27│21:57:56│21:58:03│0000000000(葉靜茹)│0000000000(郭慶祥)│
├─┼────┼────┼────┼─────────┼─────────┤
│11│98.10.27│22:27:29│22:28:05│0000000000(郭慶祥)│0000000000(葉靜茹)│
├─┼────┼────┼────┼─────────┼─────────┤
│12│98.10.27│22:35:58│22:36:08│0000000000(葉靜茹)│0000000000(郭慶祥)│
└─┴────┴────┴────┴─────────┴─────────┘
【附表九】
┌──────────────────────────┬─────────┐
│門號0000000000(郭慶祥)及門號0000000000(葉靜茹)      │所   在   卷   頁 │
│自98年9月30日起至98年10月27日止電話通聯紀錄         ├─────────┤
│                                                    │遠傳電信通聯紀錄卷│
│                                                    │宗【影卷】第1至14 │
│                                                    │頁                │
├─┬────┬────┬────┬─────────┼─────────┤
│編│通    話│起    始│結束時間│發   話   號   碼 │受   話   號   碼 │
│號│日    期│時    間│(或秒數)│                  │                  │
├─┼────┼────┼────┼─────────┼─────────┤
│無│無      │無      │無      │無                │無                │
└─┴────┴────┴────┴─────────┴─────────┘